臺灣高等法院刑事判決　　　　　　　　94年度上易字第1895號
上　訴　人
即　被　告　甲○○
　　　　　　　　　　（現羈押於臺灣臺北看守所）
上列上訴人因被告毒品危害防制條例案件，不服臺灣基隆地方法
院94年度易字第140號，中華民國94年9月16日第一審判決（起訴
案號：臺灣基隆地方法院檢察署94年度毒偵字第 881號；併辦案
號：臺灣士林地方法院檢察署94年度毒偵字第2129號），提起上
訴，本院判決如下：
    主  文
原判決撤銷。
甲○○施用第二級毒品，累犯，處有期徒刑捌月。扣案含安非他
命包毛重約壹公克沒收銷燬之，毒品外包裝紙參只、安非他命
吸食器貳支及安非他命吸食器壹組均沒收。
    事  實
一、甲○○前因施用第2級毒品案件，先後2次經觀察勒戒後，均
    認無繼續施用毒品傾向，由臺灣基隆地方法院檢察署檢察官
    分別於民國（下同）87年11月23日、88年 4月14日，以87年
    度偵字第4490號、88年度偵緝字第 102號為不起訴處分確定
    ；又因施用第 2級毒品案件，先經原審裁定強制戒治（於90
    年6 月19日戒治期滿），並經臺灣基隆地方法院檢察署檢察
    官提起公訴，原審於89年7月19日，以89年度易字第183號判
    處有期徒刑6月確定，於90年7月3日執行完畢；再因施用第2
    級毒品案件，經臺灣基隆地方法院檢察署檢察官提起公訴，
    原審於91年8月2日，以91年度易字第95號判處有期徒刑 7月
    確定，於93年1月20日執行完畢，猶不知悔改。
二、甲○○復基於施用第二級毒品安非他命之犯意，於94年 3
    月16日，在台北市台大醫院廁所內，以將毒品安非他命放入
    玻璃球內加熱產生煙霧後再予施用之方式，施用第 2級毒品
    安非他命1次。嗣於94年3月16日20時30分許，在基隆市○○
    路55號欣利遊樂場前，為警查獲，並扣得安非他命 3包毛重
    約1公克、安非他命吸食器2支。翌（17）日經移送臺灣基隆
    地方法院檢察署檢察官偵辦，獲得保釋。甲○○仍基於施
    用第2級毒品之概括犯意，迄94年10月6日上午10時許止，在
    基隆火車站廁所內及其位於臺北縣汐止市○○○街20號 2樓
    之住處，施用第2級毒品安非他命，嗣於94年10月6日上午11
    時許，在前揭住處為警查獲，並扣得安非他命吸食器 1組。
三、案經基隆市政府警察局第一分局移送臺灣基隆地方法院檢察
    署檢察官偵查起訴，及臺北市政府警察局內湖分局移送臺灣
    士林地方法院檢察署檢察官偵查後移請本院併辦。
    理  由
本院查：
一、右開事實，業據被告於警訊、偵查、及原審或本院審理中自
    白不諱。
二、被告先後二次被查獲所採尿液檢驗結果：
  台灣尖端先進生技醫藥股份有限公司濫用藥物檢驗報告（附
    於94年度毒偵字第881號卷第76頁）、台灣檢驗科技股份有
    限公司濫用藥物檢驗報告（附本審卷）：被告經警採集之尿
    液經檢驗結果，呈安非他命陽性反應。
  臺北市政府警察局內湖分局對於被告使用之吸食器使用聯勤
    二０四廠製造之煙毒品檢驗Ａ包試劑初步鑑驗報告單（附於
    94年度毒偵字第2129號卷第33頁），呈安非他命陽性反應。
三、扣案物證：
  有第2級毒品安非他命3包（合計毛重約1公克）、安非他命
    吸食器2支扣案可資佐證。
  安非他命吸食器一組扣案可資佐證。
四、查安非他命係毒品危害防制條例第2條第2項第2款所定之第2
    級毒品。核被告甲○○所為，係犯毒品危害防制條例第10條
    第2項之施用第2級毒品罪。被告多次犯行時間緊接，犯罪構
    成要件相同，顯係基於概括之犯意為之，為連續犯以一罪論
    ，並加重其刑。又被告施用第二級毒品前後，持有第二級毒
    品安非他命之低度行為，應為其施用第二級毒品之高度行為
    所吸收，不另論罪。查被告曾受前揭犯罪事實欄所載有期徒
    刑之執行完畢，有本院被告全國前案紀錄表在卷可稽，其受
    有期徒刑之執行完畢後，五年以內再犯本件有期徒刑以上之
    罪，為累犯，應加重其刑。以上並遞加之。
五、移送併辦部份（臺灣士林地方法院檢察署94年度毒偵字第21
    29號），因與前已起起訴部分，有連續犯之裁判上一罪關係
    ，為起訴效力所及，本院自應併予審判。
六、原審據以論科固非無見。而被告甲○○對於原審判決不服提
    起上訴，其上訴理由指摘原判決量刑過重，其上訴固為無理
    由。惟查前開檢察官移送併辦部份原審未及審理，則尚有未
    洽。檢察官於本院審理中執此指摘原判決不當，為有理由，
    應由本院將原判決撤銷改判。爰審酌毒品對於人體會產生成
    癮性，係足以危害個人健康及社會安全之管制藥物，被告經
    過執行觀察、勒戒，及強制戒治，猶不知戒除濫行施用毒品
    惡習，再犯本件施用毒品罪，深陷毒坑無法自拔，及其犯罪
    之自我麻醉動機、犯罪之手段、所生危害程度，及犯罪後坦
    承犯行之態度等一切情狀，量處如主文第二項所示之刑。被
    告第一次被查獲扣案安非他命三包毛重約 1公克，為違禁物
    ，無論屬於被告與否，均應依毒品危害防制條例第18條第 1
    項前段之規定沒收銷燬之；另毒品外包裝紙三只、安非他命
    吸食器二支，及吸食器一組，為被告所有供本件犯罪所用之
    物，爰依刑法第38條第1項第2款宣告沒收；至於扣案黑色手
    提包 1只（含其內物品），與本件犯罪無涉，不予宣告沒收
    。
七、本件雖由被告甲○○上訴，但因原判決未及就併辦部分審理
    ，且未依連續犯論擬，顯係適用法條不當，本院自得諭知較
    原審判決為重之刑，附此說明。
據上論斷，應依刑事訴訟法第369條第1項前段、第364條、第370
條但書、第299條第 1項前段，毒品危害防制條例第10條第2項、
第18條第 1項前段，刑法第11條前段、第56條、第47條、第38條
第1項第2款，判決如主文。
本案經檢察官許仲瑩到庭執行職務。
中　　華　　民　　國　　94　　年　　12　　月　　14　　日
　　　　　　　　　刑事第九庭    審判長法　官  陳  祐  治
　　　　　　　　　　　　　　　　　    法　官  蔡  聰  明
　　　　　　　 　 　　　　　　　　　　法　官  王  炳  梁
以上正本證明與原本無異。
不得上訴。
                                      書記官  潘  大  鵬
中　　華　　民　　國　　94　　年　　12　　月　　15　　日
附錄本判決論罪科刑法條全文：
毒品危害防制條例第10條第二項：
施用第二級毒品者，處 3 年以下有期徒刑。
